【裁判字號】    89,台非,342
【裁判日期】    890928
【裁判案由】    違反槍砲彈藥刀械管制條例
【裁判全文】
最高法院刑事判決                                八十九年度台非字第三四二號
    上訴人  最高法院檢察署檢察總長
    被  告  甲○○
右上訴人因被告違反槍砲彈藥刀械管制條例案件，對於台灣嘉義地方法院中華民國八
十九年三月三十一日刑事簡易確定判決（八十八年度嘉簡字第八三九號，聲請簡易判
決處刑案號：台灣嘉義地方法院檢察署八十八年度偵字第五六五九號），認為違法，
提起非常上訴，本院判決如左：
    主  文
原判決關於違背法令之部分撤銷。
    理  由
非常上訴理由稱：「按判決適用法則不當者，為違背法令，刑事訴訟法第三百七十八
條定有明文。又按累犯之成立，以曾受有期徒刑之執行完畢，或受無期徒刑或有期徒
刑一部之執行而赦免後，五年以內再犯有期徒刑以上之罪為要件，刑法第四十七條定
有明文。故事實審法院於審理時，如發現被告有累犯之事實，即應論以累犯並依法加
重其刑，倘已發現為累犯而於判決時漏論以累犯並加重其刑，僅能另依上訴或非常上
訴程序予以救濟，殊難依刑法第四十八條前段之規定予以更定其刑（貴院八十八年度
台非字第二九號判決參照）。查被告前曾因犯賭博罪，經台灣嘉義地方法院於八十五
年四月二十四日以八十五年度易字第五一五號判決判處有期徒刑六月，並於八十五年
八月二十六日經易科罰金執行完畢，依刑法第四十四條規定，應以已執行徒刑完畢論
，有該署刑案資料查註紀錄表在卷可按，是被告曾受有期徒刑之執行完畢，五年以內
再犯本件槍砲彈藥刀械管制條例第十四條第三項之有期徒刑以上之罪，原審於本件訴
訟程序中，既已發覺被告有構成累犯之前科紀錄，依法即應論以累犯並加重其刑，詎
原判決竟未論以累犯並依法加重其刑，揆諸前開說明，自有適用法則不當之違誤。案
經確定，爰依刑事訴訟法第四百四十一條、第四百四十三條提起非常上訴，以資救濟
」等語。
本院按受有期徒刑之執行完畢，或受無期徒刑或有期徒刑一部之執行而赦免後，五年
以內再犯有期徒刑以上之罪者，為累犯，加重本刑至二分之一，刑法第四十七條定有
明文。本件被告甲○○前曾犯賭博罪，經台灣嘉義地方法院判處有期徒刑六月，如易
科罰金以三百元折算一日，於民國八十五年五月二十日判決確定，並於八十五年八月
二十六日易科罰金執行完畢，有原法院被告全國前案紀錄表附原審卷可憑。其於八十
八年八月十六日再犯本件有期徒刑以上之罪，係屬累犯。乃原判決未依累犯規定，加
重其刑。揆之上開說明，顯有不適用法則之違背法令。案經確定，非常上訴意旨執以
指摘，洵有理由。惟原判決尚非不利於被告，應由本院僅將原判決關於違背法令之部
分撤銷，以資糾正。
據上論結，應依刑事訴訟法第四百四十七條第一項第一款前段，判決如主文。
中      華      民      國    八十九    年      九      月    二十八    日
                              最高法院刑事第三庭
                                  審判長法官  陳  錫  奎
                                        法官  洪  清  江
                                        法官  吳  昆  仁
                                        法官  李  伯  道
                                        法官  陳  世  雄
      右正本證明與原本無異
                                              書  記  官
中      華      民      國    八十九    年      十      月      二      日


司法院資訊處製作；財團法人民間司法改革基金會備份。
